# 关于评估日至交割日之间转让资产的相关问题

提问人：lbwl 时间：2012-09-13 17:42:35
就是有个单位卖我们 50 套房子，评估日为2011.6.30，交割日为2012.6.30，但是在这期间转让方自行卖了 5 套房子，我做账时没有确认这 5 套房子的销售收入，因为毕竟是对方卖的，发票也是对方给客户开的，但是检查我们的人说评估后这些资产就是我的了，我应该在我账上确认房产销售收入，大伙帮我看看谁说的对

回答人：chenyiwei
请把相关交易背景说详细些？为何评估基准日距离交割日长达一年？为何对方可以在此期间自行出售原定需卖给你公司的房屋？你公司取得后作何用途？对方卖房子和你公司确认收入是什么关系？

提问人：lbwl 时间：2012-09-13 20:25:49
回复 chenyiwei 的帖子
这个时间没有 1 年，我只是举个例子，实际大约半年，因为都是国企（而且这个交易也是相关部门决定的）所以时间比较长。我们双方协议约定评估值假设为 100 万，她如果卖了 120 万，那 20 万给我，至于您说的为什么他能卖我也不知道，反正实际他就给卖了，我们买过来这些房子后准备能租就租，能卖就卖。现在的实际情况是检查我的人说既然评估了这个房子就是我的，我要确认收入，但是我如果确认收入也没法给客户开票啊（票已有出售方给客户开完了），而且我记了收入税务局又该找我麻烦了

回答人：chenyiwei
有可能是因为：在该协议约定的生效日或者交割日后，这些房屋所有权上的主要风险和报酬（例如公允价值变动风险）已经由你公司享有或承担了，所以实质上视同为你公司委托对方出售。

提问人：lbwl 时间：2012-09-14 12:26:50
回复 lbwl 的帖子
那在一般的情况下，评估基准日后相关标地资产应该算哪方的资产？

回答人：chenyiwei
看合同、协议约定。多数情况需在办理交割手续之后才能确认为受让方的资产。

提问人：lbwl 时间：2012-09-14 14:55:32
回复 lbwl 的帖子
协议里有这么一条，如果出售方在交割日前出售资产，出售价格比评估价格高出的部分给我，检查我们的说如果资产不算我的，为什么高出的那部分给我

回答人：chenyiwei
这种情况可能表明你公司已经实际承担了所有权上的主要风险和报酬（如公允价值变动的相关风险和收益）。这时候可能需要进一步分析销售的决策权在谁手中，对方是否仅作为一个代理人履行善良管理义务等。